【裁判字號】    89,易,1811
【裁判日期】    891011
【裁判案由】    竊盜
【裁判全文】
台灣台中地方法院刑事判決                        八十九年度易字第一八一一號
    公  訴  人  臺灣臺中地方法院檢察署檢察官
    被      告  己○○
右列被告因竊盜案件，經檢察官提起公訴（八十九年度偵字第八二四四號），及移送
併案審理（八十九年度偵字第一三六八二號、第一二四六八號、第一二三０一號），
本院判決如左：
    主    文
己○○連續竊盜，處有期徒刑壹年肆月。
    理    由
一、己○○前曾於民國（下同）八十二年十月十三日因搶奪、竊盜罪，經台灣彰化地
    方法院判處一年四月、六月，定應執行刑為有期徒刑一年六月，於八十三年三月
    九日經台灣高等法院台中分院判決上訴駁回，於八十三年五月五日判決確定，八
    十三年五月二十六日送監執行，於八十三年十一月七日執行完畢。詎仍不知悔改
    ，基於意圖為自己不法所有之概括犯意，(1)於八十九年五月十二日上午八時許，
    在台中市○○○○街一四一號車庫內，徒手竊取甲○○所有車牌號碼ＴＶＷ－三
    六０號輕型機車一輛，得手後逃逸，留供己用，並隨即至不詳之鑰匙店委請不知
    情之人打造鑰匙一支，以方便使用，嗣於八十九年五月十五日下午六時許，己○○騎乘上開機車，行經台中市○○路福星公園處，為警查獲，取回上開機車，並
    扣得己○○所有之鑰匙一支，始查知上情，經移送台灣台中地方法院檢察署，經
    檢察官諭知限制住居釋放；(2)嗣己○○承前開犯意，於八十九年五月十八日下午
    五時三十分許，行經台中市○○○○街四十八號文昌派出所前，見警員戊○○所
    駕駛車牌號碼Ｂ七－五二六一號之編號五七二號巡邏警車未熄火，車窗未關，車
    內無人，迅速進入該警車內，竊取該巡邏警車，得手後迅即駛離，適為文昌派出
    所值勤警員發現，予以追趕，並經指揮中心通報所有巡邏警網員警尋捕，而於同
    日下午七時二十分許，在台中市○○路與更生巷口捕獲己○○，並取回上述遭竊
    之巡邏警車；(3)嗣己○○承前開犯意，於八十九年七月十四日晚上九時三十分許
    ，在台中市○○路四０九號「千山萬水飲料店」內，乘店員乙○○不注意之際，
    竊取乙○○置放於吧櫃上之三菱牌行動電話一支（0000000000號，乙○○父親
    柯嘉珍所有），得手後逃離，嗣於八十九年七月十五日下午四時許，在台中市○○街六十八號前，為警查獲，並取回上開行動電話一支，始查知上情；(4)嗣己○○承前開犯意，於八十九年七月二十一日凌晨二時十分許，在台中市○○路○段
    六十三號前，見丁○○駕駛車牌號碼六Ｐ－二三０號營業小客車（順富交通事業
    有限公司所有）搭載有乘客暫停該處，丁○○熄火下車購物之際，進入該小客車
    內，發動引擎後予以竊取駛離，該小客車上乘客見狀則奪門下車高喊搶劫，引致
    丁○○注意而從後追趕，因己○○均以二擋高速行駛，殆至同日凌晨二時五十分
    許，在台中市○○路五八八號對面路旁，該小客車引擎過熱起火燃燒始停止，並
    因而查獲己○○。
二、案經台中市警察局第五分局移送台灣台中地方法院檢察署檢察官偵查起訴，及台
    中市警察局、台中市警察局第一分局、第二分局移送台灣台中地方法院檢察署檢
    察官移併案審理。
    理    由
一、訊據被告己○○對於右揭，(1)於八十九年五月十二日上午八時許，在台中市○○○○街一四一號車庫內，牽走甲○○所有車牌號碼ＴＶＷ－三六０號輕型機車一
    輛，並隨即至不詳之鑰匙店委請不知情之人打造鑰匙一支，以方便使用，嗣於八
    十九年五月十五日下午六時許，己○○騎乘上開機車，行經台中市○○路福星公
    園處，為警查獲，並扣得鑰匙一支；(2)於八十九年五月十八日下午五時三十分許
    ，行經台中市○○○○街四十八號文昌派出所前，見警員戊○○所駕駛車牌號碼
    Ｂ七－五二六一號之編號五七二號巡邏警車未熄火，車窗未關，車內無人，迅速
    進入該警車內，將該巡邏警車開走，而於同日下午七時二十分許，在台中市○○
    路與更生巷口為警查獲；(3)於八十九年七月十五日下午四時許，在台中市○○街
    六十八號前，為警查獲其持有乙○○使用之三菱牌行動電話一支；(4)於八十九年
    七月二十一日凌晨二時十分許，在台中市○○路○段六十三號前，見丁○○駕駛
    車牌號碼六Ｐ－二三０號營業小客車搭載有乘客暫停該處，丁○○熄火下車購物
    之際，進入該小客車內，發動引擎後予以駛離，該小客車上乘客見狀則奪門下車
    高喊搶劫，引致丁○○注意而從後追趕，因己○○均以二擋高速行駛，殆至同日
    凌晨二時五十分許，在台中市○○路五八八號對面路旁，該小客車引擎過熱起火
    燃燒始停止之情，固供承不諱，惟矢口否認有何竊盜犯行，辯稱：(1)甲○○所有
    之機車，係伊向甲○○借用的；(2)我是心情不好，就吸食強力膠，我看到一部車
    就迷迷糊糊把它開走，到被查獲時尚手握強力膠，神智不清；(3)乙○○使用之行
    動電話，係伊在台中市○○路四０九號「千山萬水飲料店」內，向一不詳人士購
    買的；(4)丁○○所駕駛車牌號碼六Ｐ－二三０號之營業用小客車，因在前天晚上
    下午五點多，我搭乘壹台仁愛計程車行的，在陝西路搭車號ＯＷ－一七三號計程
    車司機是女的叫陳麗加，我從陝西路搭到青海路，我說我要下車買東西等一下還
    要搭車，我當時皮夾還有一些東西在車上，可是我下車後，計程車就開走了，我
    四處找他，後來我打一一０報案，後來找不到車，回家看不到父母親小孩，我就
    去吸食強力膠，在中華路萬泰福戲院吸，後來我看到一台類似的計程車，我不知
    我怎麼上這台計程車，怎麼開的我不清楚云云。經查：
  (一)右揭(1)之事實，被害人甲○○所有車牌號碼ＴＶＷ－三六０輕型機車，確係於八
    十九年五月十二日上午八時許，在台中市○○○○街一四一號車庫內遭竊，且並
    未借予被告使用之情，業據被害人甲○○分別警訊及本院審理時指訴明確。矧，
    被害人甲○○於警訊及本院審理時，均已明確指訴沒有看過被告，況且，被告於
    警訊時業已供述：「是我所竊無誤，於八十九年五月十二日早上八時，在台中市
    ○○○○街一四一號前偷竊得手，是我獨自偷竊並無共犯。」、「是我偷竊後於
    八十九年五月十二日早上八時三十分許牽至台中市○○路某家不知情之鑰匙行所
    打造，並非被害人遺留於車上。」等語，則被告所辯機車係伊向甲○○所借用云
    云，顯係圖卸責之詞，委無足採。此外，並有機車照片一幀、贓物認領保管單一
    紙、車輛竊盜、車牌失竊資料個別查詢報表－查詢車輛認可資料一紙附卷可稽，
    且有被告委請鑰匙打造之機車鑰匙一支扣案足資佐證。
  (二)右揭(2)之事實，車牌號碼Ｂ七－五二六一號之編號五七二號巡邏警車，係於八十
    九年五月十八日下午五時三十分許，在台中市○○○○街四十八號文昌派出所前
    ，遭被告開走，嗣至同日下午七時二十分許，在台中市○○路與更生巷口，始由
    警方捕獲被告，並取回上述巡邏警車之情，業據警員戊○○、丙○○指訴明確。
    被告雖辯稱伊當時吸食強力膠，我看到一部車就迷迷糊糊把它開走，到被查獲時
    尚手握強力膠，神智不清云云，惟以，被告於當日下午五時三十分許開走警車後
    ，至其被查獲之下午七時二十分許，將近有二小時之時間，且駕駛汽車需要精確
    之操作技巧及高度之精神注意力，才不致肇事，而被告偷竊巡邏警車後，期間並
    未有何肇事情事發生，足見其精神狀況正常，矧證人即警員丙○○於本院審理時
    到庭證述「被告尚時精神尚可」，是以被告縱有吸食強力膠，亦未達精神耗弱程
    度，被告前開所辯，無非係圖卸責之飾詞，不足採信。再以，被告乘警員不注意
    之際將警車開走，業已破壞文昌派出所對於該警車之持有關係，被告之行為，該
    當於竊盜行為，至堪認定。此外，並有警員黃壽群製作之偵察報告一紙、失竊巡
    邏警車照片二幀、贓物保管收據一紙附卷可稽。
  (三)右揭(3)之事實，被害人乙○○所使用之三菱牌行動電話一支（0000000000號，乙○○父親柯嘉珍所有），係被告於八十九年七月十四日晚上九時三十分許，在台
    中市○○路四０九號「千山萬水飲料店」內吧櫃上，乘乙○○不注意之際，予
    以竊取之情，業據乙○○於警訊時指訴：「當時我行動電話放於店內吧櫃上，
    因飲料店為開放式（營業中）所以均未遭破壞，當時有一名男子到店內欲點飲料
    ，後來我不注意時，該男子就離去，我手機也同時不見了。」、「（警方所查獲
    竊嫌己○○是否見過？）正是十四到我上班店內之竊嫌無誤。」等語無訛。且被
    告於警訊時業已供述：「是於八十九年七月十四日二十一時三十分許，在台中市
    ○○路四０九號（千山萬水飲料店）內吧上，當時店員在別處忙，我以為該手
    機為別人遺失沒有拿走的，我就趁店員不注意時拿走行動電話，沒有共犯。」、
    「沒有使用。因一時糊塗想佔為己有，所以才行竊。」等語明確。如是，被害人
    乙○○所使用之上開行動電話，確係被告所竊取，至堪認定。則被告前開所辯，
    手機係在該飲料店向一不詳姓名人士所購買云云，無非避重就輕卸責之詞，委無
    足採。此外，並有贓物認領保管收據一紙、照片四幀、現場圖一紙附卷可稽。
  (四)右揭(4)之事實，被害人丁○○所駕駛之車牌號碼六Ｐ－二三０號營業小客車（順
    富交通事業有限公司所有），於八十九年七月二十一日凌晨二時十分許，搭載乘
    客在台中市○○路○段六十三號前，而被告乘丁○○熄火下車購物之際，進入該
    小客車內，發動引擎後予以駛離，該小客車上乘客見狀則奪門下車高喊搶劫，引
    致丁○○注意而從後追趕，因被告均以二擋高速行駛，殆至同日凌晨二時五十分
    許，在台中市○○路五八八號對面路旁，該小客車引擎過熱起火燃燒始停止，並
    因而查獲被告之情，業據被害人丁○○於警訊時指訴明確。至於被告雖辯稱：因
    在前天晚上下午五點多，我搭乘壹台仁愛計程車行的，在陝西路搭車號ＯＷ－一
    七三號計程車司機是女的叫陳麗加，我從陝西路搭到青海路，我說我要下車買東
    西等一下還要搭車，我當時皮夾還有一些東西在車上，可是我下車後，計程車就
    開走了，我四處找他，後來我打一一０報案，後來找不到車，回家看不到父母親
    小孩，我就去吸食強力膠，在中華路萬泰福戲院吸，後來我看到一台類似的計程
    車，我不知我怎麼上這台計程車，怎麼開的我不清楚云云。惟以，被告若真係為
    了找回其遺失在車上之皮夾，且見丁○○所駕駛之計程車類似其於前一日所搭乘
    之計程車，其大可詢問丁○○是否在車上拾獲其皮夾，何須乘丁○○下車之際，
    侵入車內，將車輛開走，矧被告亦係乘被害人丁○○下車購物之際，侵入車內發
    動引擎後，將車輛開走，則被告縱有吸食強力膠，亦未達精神耗弱程度。是以，
    被告此之所辯，無非係圖卸責之詞，不足採信。再以，被告乘丁○○下車購物不
    注意之際將車輛開走，業已破壞丁○○所對於該車輛之持有關係，被告之行為，
    該當於竊盜行為，至堪認定。此外，並有贓物認領保管單一紙、照片六幀、車籍
    作業系統－查詢認可資料一紙附卷可稽。
  (五)綜上，事證明確，被告右揭犯行，洵堪認定。
二、核被告於如事實欄一(1)、(2)、(3)、(4)所示之行為，均係犯有刑法第三百二十條第
    一項之竊盜罪。被告先後四次犯行，時間緊接，犯罪構成要件相同，顯係基於概
    括犯意為之，為連續犯，依刑法第五十六條規定，以一罪論，並加重其刑。又依
    併案意旨就被告如事實欄一(1)、(3)、(4)所示犯行，雖未據檢察官提起公訴，惟此
    部分與起訴部分有連續犯上之裁判上一罪關係，本院自得併予審理，附予敘明。
    查被告前曾於八十二年十月十三日因搶奪、竊盜罪，經台灣彰化地方法院判處一
    年四月、六月，定應執行刑為有期徒刑一年六月，於八十三年三月九日經台灣高
    等法院台中分院判決上訴駁回，於八十三年五月五日判決確定，八十三年五月二
    十六日送監執行，於八十三年十一月七日執行完畢之事實，此有台灣台中地方法
    院檢察署刑案資料查註紀錄表在卷可按，其於五年之內再犯有期徒刑以上之本罪
    ，係屬累犯，應依刑法第四十七條之規定，遞加重其刑。爰審酌被告有竊盜、搶
    奪之不良素行，不知悔改，竟為一己之利，竟恣意竊取他人財物，且造成被害人
    不便及財產損失，犯後狡飾其餘犯行，顯見其仍無悔意，惟念渠等其犯後態度尚
    稱良好，及所竊取財物，部分業已由被害人領回等一切情狀，量處如主文所示之
    刑，以資懲儆。至於扣案之鑰匙一支，係被告竊取被害人甲○○所有機車後，再
    至鑰匙店請店家打造，以方使騎乘機車使用，雖屬被告所有，然尚非其竊取該機
    車所用之物，不予宣告沒收，附予敘明。
三、至於台中市警察局第二分局函送本院有關被告己○○於八十九年七月二十日下午
    一時四十分許，在台中市○○路與博館路口忠明國中校門口，見林秀玲駕駛車牌
    號碼Ｒ九－五四二０號自用小客車送女兒李伊婷到校，竟向林秀玲佯稱係忠明國
    中警衛，可以幫忙代為停車，致使林秀玲不疑有他陷於錯誤，遂下車將車交給被
    告停放，被告迅即上車欲行將上開自小客車開走之際，林秀玲經在旁忠明國中學
    生告知被告並非學校人員，林秀玲始知受騙，欲請被告下車，惟被告仍將上開自
    小客車開走。嗣於八十九年七月二十日下午三時許，被告駕駛上開自小客車至台
    中縣大肚鄉○○路○段二０一號前，不慎擦撞停放於路旁車牌號碼ＰＷ－七一五
    三號自小客車始停住。如是，依移送函附相關卷證資料，被告此之犯行，應係涉
    有刑法第三百三十九條第一項之詐欺罪嫌，與本件竊盜犯行，尚無連續犯之裁判
    上一罪關係，自應移由檢察官另行偵辦。
據上論斷，應依刑事訴訟法第二百九十九條第一項前段，刑法第五十六條、第三百二
十條第一項，罰金罰鍰提高標準條例第一條前段，判決如主文。
中      華      民      國    八十九    年      十      月     十一     日
                                臺灣臺中地方法院刑事第四庭
                                    法  官
右正本證明與原本無異。
如不服本判決，應於判決送達後十日內，向本院提出上訴狀。
                                    書記官
中      華      民      國    八十九    年      十      月     十一     日
附錄本案論罪科刑法條：
中華民國刑法第三百二十條第一項：
  意圖為自己或第三人不法之所有，而竊取他人之動產者，為竊盜罪，處五年以下有
  期徒刑、拘役或五百元以下罰金。


司法院資訊處製作；財團法人民間司法改革基金會備份。
